臺灣桃園地方法院小額民事判決　　　　110年度桃小字第906號

原　　　告　張麗萍　
被　　　告　張育賢　
上列當事人間請求給付租金等事件，本院於民國110 年11月17日
言詞辯論終結，判決如下：
    主    文
一、被告應給付原告新臺幣70,979元，及自民國一一○年二月一
    日起至清償日止，按年息百分之五計算之利息。
二、原告其餘之訴駁回。
三、訴訟費用1,000 元，其中新臺幣877 元由被告負擔，其餘由
    原告負擔。
四、本判決第一項得假執行。
    事實及理由
壹、程序方面：
    被告經合法通知，無正當理由未於言詞辯論期日到場，且核
    無民事訴訟法第386 條所列各款情形，爰依原告之聲請（見
    本院桃小字卷第38頁背面），由其一造辯論而為判決。
貳、實體方面：
一、原告主張：被告於民國109 年1 月1 日向原告承租門牌號碼
    桃園市○○區○○路000 號10樓之2 之房屋（下稱系爭房屋
    ），並簽定房屋租賃契約書（下稱系爭租約），約定租賃期
    間自109 年1 月1 日起至110 年12月31日止，押租金為新臺
    幣（下同）20,000元，而租金則為每月10,000元，並應於月
    初繳納，且系爭房屋之水、電、瓦斯費用亦均由被告負擔，
    兩造復約定若一方未通知他方而逕行終止租約者，應賠償他
    方10,000元。然被告僅給付109 年1 月至3 月之租金及押租
    金20,000元，其後即未再繳納租金，且未支付水、電、瓦斯
    費用，更於109 年11月終止系爭租約，原告遂於109 年11月
    底收回系爭房屋，而被告尚積欠如附表所示之租金與水、電
    、瓦斯費用及違約金10,000元。為此，爰依系爭租約及民法
    租賃之法律關係，提起本件訴訟等語，並聲明：被告應給付
    原告80,979元，及自支付命令狀繕本送達翌日起至清償日止
    ，按年息百分之五計算之利息。
二、被告雖未於言詞辯論期日到庭，然其具狀抗辯：系爭房屋雖
    係由其向原告租賃，然系爭房屋係提供與員工即訴外人謝宗
    霖使用，簽約時其有繳納租金及押租金共30,000元，並約定
    日後房租、費用係由謝宗霖負責繳納，若謝宗霖有遲繳租金
    者，原告亦應儘速通知被告，後被告於109 年11月突接獲原
    告通知謝宗霖積欠8 個月之租金及水、電、瓦斯費用，然原
    告對於處理過程含糊不清，應有訛詐之嫌等語，資為抗辯，
    並聲明：原告之訴駁回。
三、本院得心證之理由：
  ㈠承租人應依約定日期，支付租金，民法第439 條前段定有明
    文。又承租人每月租金為10,000元整，每期應繳納2 個月租
    金；租賃期間，使用房屋所生之水費、電費及瓦斯費由承租
    人負擔，系爭租約第4 條、第6 條亦分別定有明文。經查，
    系爭房屋之承租人為被告，而其繳納109 年1 月至3 月之租
    金及押租金20,000元後，就附表所示之租金與水、電及瓦斯
    費用均未繳納乙情，有金融帳戶存摺內頁、系爭租約、台灣
    自來水股份有限公司繳費一覽表、計費一覽表、台灣電力公
    司桃園區營業處109 年12月15日桃園費核證字第109008300
    號函、欣桃天然氣股份有限公司氣費證明單等（見本院促字
    卷第5 至9 頁，桃小字卷第17至25頁）在卷可憑；而被告既
    係系爭房屋之承租人，其本應依系爭租約及上開法規之規定
    繳納如附表所示之租金及費用，至其與訴外人謝宗霖之約定
    ，基於債權債務之相對性，被告自不得以此內部約定對抗原
    告；況觀諸系爭租約中亦未記載由訴外人謝宗霖承擔系爭租
    約之義務之約定，被告復未就上開所辯提出相關事證供本院
    審酌，是本院綜合本件調查證據之結果及全辯論意旨，堪信
    原告之主張為真實。則原告請求被告給付積欠之租金及水、
    電、瓦斯費用共70,979元（計算式：80,000＋1,151 ＋7,66
    3 ＋2,165 －20,000＝70,979），即屬有據。
  ㈡另依約定得終止租約者，租賃之一方應於1 個月前通知他方
    。一方未為先期通知而逕行終止租約者，應賠償他方1 個月
    租金額之違約金，系爭租約第12條第2 項定有明文。查，系
    爭租約係由原告通知被告終止乙情，業經原告於本院詢問時
    陳述明確（見本院卷第38頁背面），並有通訊軟體對話紀錄
    （見本院促字卷第26頁）在卷可憑，自難認被告有何未為先
    期通知而逕行終止租約之舉，揆諸上開約定，原告請求被告
    給付違約金10,000元部分，洵屬無據。
  ㈢綜上，原告依契約及民法租賃之法律關係，請求被告給付70
    ,979元，即屬有據，應予准許。
四、末按給付有確定期限者，債務人自期限屆滿時起，負遲延責
    任；給付無確定期限者，債務人於債權人得請求給付時，經
    其催告而未為給付，自受催告時起，負遲延責任。其經債權
    人起訴而送達訴狀，或依督促程序送達支付命令，或為其他
    相類之行為者，與催告有同一之效力；又遲延之債務，以支
    付金錢為標的者，債權人得請求依法定利率計算之遲延利息
    ，而應付利息之債務，其利率未經約定，亦無法律可據者，
    週年利率為5 ％，民法第229 條第1 項、第2 項、第233 條
    第1 項前段及第203 條分別定有明文。查，本件原告請求被
    告給付上開積欠之租金及費用部分，係以支付金錢為標的，
    且係屬有確定期限之債，則原告就上述租金，併請求自支付
    命令狀繕本送達被告之翌日即110 年2 月1 日（於110 年1
    月21日寄存在桃園市政府警察局八德分局四維派出所，見本
    院促字卷第44頁）起至清償日止，按年息5 ％計算之利息，
    同為有據。
五、從而，原告依契約及租賃之法律關係，請求被告給付如主文
    第1 項所示，為有理由，應予准許。逾此範圍之請求則無理
    由，應予駁回。
六、本件原告勝訴部分係依民事訴訟法第436 條之8 適用小額訴
    訟程序所為被告敗訴之判決，依同法第436 條之20規定，應
    依職權宣告假執行。
七、本件事證已臻明確，兩造其餘主張、陳述及所提之證據，經
    審酌判決結果並無影響，爰不逐一論述，附此敘明。
八、訴訟費用負擔之依據：民事訴訟法第79 條，並依同法第436
    條之19第1 項規定，確定訴訟費用額如主文第3項所示。
中　　華　　民　　國　 110　　年　　12　　月　　3 　　日
                  桃園簡易庭  法  官  顏嘉漢
以上為正本係照原本作成。
如不服本判決，應於送達後20日內，向本院提出上訴狀並表明上
訴理由，如於本判決宣示後送達前提起上訴者，應於判決送達後
20日內補提上訴理由書（須附繕本）。
如委任律師提起上訴者，應一併繳納上訴審裁判費。   
中　　華　　民　　國　 110　　年　　12　　月　　3 　　日
                              書記官  楊上毅
附錄：
一、民事訴訟法第436條之24第2項：
　  對於小額程序之第一審裁判上訴或抗告，非以其違背法令為
    理由，不得為之。
二、民事訴訟法第436條之25：
　  上訴狀內應記載上訴理由，表明下列各款事項：
　  ㈠原判決所違背之法令及其具體內容。
　  ㈡依訴訟資料可認為原判決有違背法令之具體事實。
三、民事訴訟法第471條第1項：（依同法第436條之32第2項規定
    於小額事件之上訴程序準用之）
    上訴狀內未表明上訴理由者，上訴人應於提起上訴後20日內
    ，提出理由書於原第二審法院；未提出者，毌庸命其補正，
    由原第二審法院以裁定駁回之。
附表：                      
┌──┬───┬───────────┬───────┐
│編號│項目  │期間                  │金額（新臺幣）│
├──┼───┼───────────┼───────┤
│1   │租金  │109 年4 月至11月      │共80,000元    │
├──┼───┼───────────┼───────┤
│2   │水費  │109 年3 月至11月      │共1,151元     │
├──┼───┼───────────┼───────┤
│3   │電費  │109 年2 月至10月      │共7,663元     │
├──┼───┼───────────┼───────┤
│4   │瓦斯費│109 年2 月至10月      │共2,165元     │
└──┴───┴───────────┴───────┘